Minutes et répertoires du notaire Nicolas II LE BOUCHER, 20 août 1639 - 1er juin 1675 (étude XXIII)
Archives nationales
- Minutes de Nicolas II LE BOUCHER, 20 août 1639 - 1er juin 1675; MC/ET/XXIII/277 - MC/ET/XXIII/334
  - Minutes. 1650, MC/ET/XXIII/287; registre
    - Obligation. FOUCQUET, Etienne. SIMONNET, Jacques., 13 janvier 1650; MC/ET/XXIII/287
      obligation; Foucquet, Etienne; Simonnet, Jacques
    - Rétrocession. SIMONNET, Jacques. FOUCQUET, Etienne., 13 janvier 1650; MC/ET/XXIII/287
      cession; Simonnet, Jacques; Foucquet, Etienne
    - Compte. NOYER, Jeanne. CHARLOT, Louis., 14 janvier 1650; MC/ET/XXIII/287
      compte; Noyer, Jeanne; Charlot, Louis
    - Transport. GUYOT, Girard. REGNARD, Philippe., 15 janvier 1650; MC/ET/XXIII/287
      cession; Guyot, Girard; Regnard, Philippe
    - Obligation. DENIOLLE, Olivier. DENIOLLE, Antoine., 15 janvier 1650; MC/ET/XXIII/287
      obligation; Deniolle, Olivier; Deniolle, Antoine
    - Quittance. PALLU, Gabriel. CHARPENTIER, Jean., 18 janvier 1650; MC/ET/XXIII/287
      quittance; Pallu, Gabriel; Charpentier, Jean
    - Procuration ad resignandum, commende du prieuré de Vernelle. VERTU (de), Jean., 20 janvier 1650; MC/ET/XXIII/287
      Vertu (de), Jean
    - Transport. DENISOT, Claude. ROUSSEAU, Clovis., 20 janvier 1650; MC/ET/XXIII/287
      cession; Denisot, Claude; Rousseau, Clovis
    - Obligation. ESPINALEAU, Louis. CHAMPY, Guillaume., 21 janvier 1650; MC/ET/XXIII/287
      obligation; Espinaleau, Louis; Champy, Guillaume
    - Déclaration. AUBANEAU, René. BARBESIERES (de), Charles., 24 janvier 1650; MC/ET/XXIII/287
      déclaration; Aubaneau, René; Barbesieres, Charles de
    - Bail. BERAULT, Marie. LEMIRE, Guillaume., 24 janvier 1650; MC/ET/XXIII/287
      bail; Berault, Marie; Lemire, Guillaume
    - Transport. COCHEREL (de), Charles. AUBANEAU, René., 24 janvier 1650; MC/ET/XXIII/287
      cession; Cocherel, Charles de; Aubaneau, René
    - Obligation. HORRY, Claude. GESLIN, Jean., 26 janvier 1650; MC/ET/XXIII/287
      obligation; Horry, Claude; Geslin, Jean
    - Bail à rente. AUBERY, Oger. COCHET, Hugues., 26 janvier 1650; MC/ET/XXIII/287
      bail; Aubery, Oger; Cochet, Hugues
    - Rétrocession. GIRARD, Pierre. LESUEUR, Pierre., 26 janvier 1650; MC/ET/XXIII/287
      cession; Girard, Pierre; Lesueur, Pierre
    - Syndicat. Créanciers de DUPRAT, Louis-Antoine., 27 janvier 1650; MC/ET/XXIII/287
      Duprat, Louis Antoine
    - Obligation. CHAMPY, Nicolas. LESAGE, HéLèNE., 27 janvier 1650; MC/ET/XXIII/287
      obligation; Champy, Nicolas; Lesage, Hélène
    - Don mutuel. THIBAULT, Jérôme. BRICONNET, Françoise., 29 janvier 1650; MC/ET/XXIII/287
      donation; Thibault, Jérôme; Briconnet, Françoise
    - Révocation. GOBARD, Jacques., 29 janvier 1650; MC/ET/XXIII/287
      renonciation; Gobard, Jacques
    - Transport. LEAU, Charles. AUBERT, Claude., 31 janvier 1650; MC/ET/XXIII/287
      cession; Leau, Charles; Aubert, Claude
    - Vente. CLERMONT (de), Henri. BUFFRET, Madeleine., 4 février 1650; MC/ET/XXIII/287
      acte de vente; Buffret, Madeleine; Clermont, Henri de
    - Bail. Secrétaires du roi. DROUAS, Zacharie., 4 février 1650; MC/ET/XXIII/287
      bail; Secrétaires Du Roi,; Drouas, Zacharie
    - Vente. LEGRAND, André. BECHET, Nicolas., 4 février 1650; MC/ET/XXIII/287
      acte de vente; Legrand, André; Bechet, Nicolas
    - Vente. CLERMONT (de), Henri. BUFFRET, Madeleine., 4 février 1650; MC/ET/XXIII/287
    - Transport de bail. PILLOT, Pierre. AVIGNON (d'), Hector., 6 février 1650; MC/ET/XXIII/287
      Pillot, Pierre; Avignon, Hector d'
    - Bail. LEJUGE, Charles. YVES, Pierre., 6 février 1650; MC/ET/XXIII/287
      bail; Lejuge, Charles; Yves, Pierre
    - Convention. LEJUGE, Charles. YVES, Pierre., 6 février 1650; MC/ET/XXIII/287
      convention; Lejuge, Charles; Yves, Pierre
    - Transport. LANDAIS, Etienne. DUFOUR, Isaac., 7 février 1650; MC/ET/XXIII/287
      cession; Landais, Etienne; Dufour, Isaac
    - Vente. LUCAS, Jean. COURRAY, Jean., 9 février 1650; MC/ET/XXIII/287
      acte de vente; Lucas, Jean; Courray, Jean
    - Mariage. MONNET, Joachim. JOURDAIN, Marguerite., 9 février 1650; MC/ET/XXIII/287
      contrat de mariage; Monnet, Joachim; Jourdain, Marguerite
    - Procuration. MONET (de), Jacques., 9 février 1650; MC/ET/XXIII/287
      procuration; Monet (de), Jacques
    - Quittance. BONNET, Thomas. OULTREMER (d'), Mathurin., 10 février 1650; MC/ET/XXIII/287
      quittance; Bonnet, Thomas; Oultremer (D'), Mathurin
    - Obligation. FACHON, Charlotte. DUPRE, Pierre., 10 février 1650; MC/ET/XXIII/287
      obligation; Fachon, Charlotte; Dupre, Pierre
    - Procuration. LEJUGE, Charles. BERNARD, Pierre., 14 février 1650; MC/ET/XXIII/287
      procuration; Lejuge, Charles; Bernard, Pierre
    - Obligation. BERYMARD, Laurent. LEFEBVRE, Jean-Baptiste., 14 février 1650; MC/ET/XXIII/287
      obligation; Berymard, Laurent; Lefebvre, Jean-Baptiste
    - Obligation. CORNEVIN, Michèle. GIRONNET, Jean., 17 février 1650; MC/ET/XXIII/287
      obligation; Cornevin, Michèle; Gironnet, Jean
    - Mariage. DUCHESNE, Philibert. QUYNION, Anne., 20 février 1650; MC/ET/XXIII/287
      contrat de mariage; Duchesne, Philibert; Quynion, Anne
    - Transport. GUIGNARD, Gabrielle. DALLAVEE, Charles., 22 février 1650; MC/ET/XXIII/287
      cession; Guignard, Gabrielle; Dallavee, Charles
    - Obligé. PASTOREL, Jacques. BARBET, Claude., 22 février 1650; MC/ET/XXIII/287
      obligation; Pastorel, Jacques; Barbet, Claude
    - Constitution. DENIS, Jean. DESHAYES, Mathurin., 24 février 1650; MC/ET/XXIII/287
      constitution de rente; Denis, Jean; Deshayes, Mathurin
    - Quittance. DELAVERGNE, Jean. LA MORICIERE (de), Catherine., 25 février 1650; MC/ET/XXIII/287
      quittance; Delavergne, Jean; La Moriciere (de), Catherine
    - Bail. VIELBOURG (de), Charles. DANTY, Antoine., 25 février 1650; MC/ET/XXIII/287
      bail; Vielbourg (de), Charles; Danty, Antoine
    - Titre nouvel. MODANE (de), Pierre. SAUVAGE, Ambroise., 25 février 1650; MC/ET/XXIII/287
      titre nouvel; Modane (de), Pierre; Sauvage, Ambroise
    - Transport. LIGOURE (de), Isaac. BUSILLET, Jean., 26 février 1650; MC/ET/XXIII/287
      cession; Ligoure (de), Isaac; Busillet, Jean
    - Constitution. BONNEAU, Charles. PONET, Baptiste., 26 février 1650; MC/ET/XXIII/287
      constitution de rente; Bonneau, Charles; Ponet, Baptiste
    - Transaction. LESCALOPIER, Nicolas. HAMON, Pierre., 26 février 1650; MC/ET/XXIII/287
      accord; Lescalopier, Nicolas; Hamon, Pierre
    - Déclaration. MAYAC, Jean. LIGOURE (de), Isaac., 26 février 1650; MC/ET/XXIII/287
      déclaration; Mayac, Jean; Ligoure (de), Isaac
    - Transport de rente. DUFOUR, Isaac. BONNEAU, Toussaint., 27 février 1650; MC/ET/XXIII/287
      transport de droits; Dufour, Isaac; Bonneau, Toussaint
    - Mariage. GYNES (de), Claude. LEJARIEL, Catherine., 27 février 1650; MC/ET/XXIII/287
      contrat de mariage; Lejariel, Catherine; Gynes, Claude de
    - Transport de rente. JACQUINOT, Claude. THURET, François., 2 mars 1650; MC/ET/XXIII/287
      transport de droits; Jacquinot, Claude; Thuret, François
    - Quittance. THURET, François. JACQUINOT, Claude., 2 mars 1650; MC/ET/XXIII/287
      quittance; Thuret, François; Jacquinot, Claude
    - Transport. Secrétaires du roi. THARES, René., 3 mars 1650; MC/ET/XXIII/287
      cession; Secrétaires Du Roi,; Thares, René
    - Obligation. BOULLON, Pierre. CALHUT, Gilbert., 3 mars 1650; MC/ET/XXIII/287
      obligation; Boullon, Pierre; Calhut, Gilbert
    - Procuration. Secrétaires du roi. THARES, René., 3 mars 1650; MC/ET/XXIII/287
      procuration; Secrétaires Du Roi,; Thares, René
    - Vente. BURIN, Robert. BALLAY, Marguerite., 3 mars 1650; MC/ET/XXIII/287
      acte de vente; Burin, Robert; Ballay, Marguerite
    - Transport de rente. LARCHER, Jean. GEOFFROY, Henri., 4 mars 1650; MC/ET/XXIII/287
      transport de droits; Larcher, Jean; Geoffroy, Henri
    - Bail. GUYOT, Claude. LECHARRON, Mathurin., 4 mars 1650; MC/ET/XXIII/287
      bail; Guyot, Claude; Lecharron, Mathurin
    - Transaction. CLERMONT (de), Claude-Nicolas. DUFOUR, David., 4 mars 1650; MC/ET/XXIII/287
      accord; Dufour, David; Clermont, Claude Nicolas de
    - Transaction. CLERMONT (de), Claude-Nicolas. DUFOUR, David., 4 mars 1650; MC/ET/XXIII/287
      accord; Clermont, Claude Nicolas de; Dufour, David
    - Inventaire après décès LAULNAY, Jean., 4 mars 1650; MC/ET/XXIII/287
      inventaire après décès; Laulnay, Jean
    - Vente. CLERMONT (de), Claude-Nicolas. DUFOUR, David., 4 mars 1650; MC/ET/XXIII/287
      acte de vente; Dufour, David; Clermont, Claude Nicolas de
    - Mariage. MATRION, Sébastien. HUDEBERT, Marguerite., 6 mars 1650; MC/ET/XXIII/287
      contrat de mariage; Matrion, Sébastien; Hudebert, Marguerite
    - Apprentissage, maitre charron. CARON, Jean. JACQUEMINT, Etienne., 6 mars 1650; MC/ET/XXIII/287
      contrat d'apprentissage; Caron, Jean; Jacquemint, Etienne
    - Obligation. VIALAR, Jean. GIRARD, Pierre., 7 mars 1650; MC/ET/XXIII/287
      obligation; Vialar, Jean; Girard, Pierre
    - Autorisation. COLO, Gabriel. ESTRESSY (d'), Geneviève., 7 mars 1650; MC/ET/XXIII/287
      accord; Colo, Gabriel; Estressy, Geneviève d'
    - Quittance. NABERAT (de), Pierre. TESTARD (de), Charlotte., 7 mars 1650; MC/ET/XXIII/287
      quittance; Naberat (de), Pierre; Testard (de), Charlotte
    - Vente. DUROUSSEAU, Jean. DUCLOUD, Pierre., 7 mars 1650; MC/ET/XXIII/287
      acte de vente; Durousseau, Jean; Ducloud, Pierre
    - Contre-lettre. TRIHAN, René. CHEVALIER, Pierre., 8 mars 1650; MC/ET/XXIII/287
      convention; renonciation; Trihan, René; Chevalier, Pierre
    - Obligation. CONIAC (de), Eusèbe. GIRARD, Pierre., 8 mars 1650; MC/ET/XXIII/287
      obligation; Coniac (de), Eusèbe; Girard, Pierre
    - Traité d'office, élu, élection de Mayenne. CHEVALIER, Pierre. TRIHAN, René., 8 mars 1650; MC/ET/XXIII/287
      traité d'office; Chevalier, Pierre; Trihan, René
    - Bail. Collège de Sées. HEROY, Jacques., 9 mars 1650; MC/ET/XXIII/287
      bail; Heroy, Jacques
    - Transport de rente. PREAULX (de), René. CHASTEIGNER (de), Emond., 10 mars 1650; MC/ET/XXIII/287
      transport de droits; Preaulx, René de; Chasteigner, Emond de
    - Vente. PREAULX (de), René. CHASTEIGNER (de), Emond., 10 mars 1650; MC/ET/XXIII/287
      acte de vente; Preaulx, René de; Chasteigner, Emond de
    - Transport. GIRARD, Pierre. LAROCHE (de), Guillaume., 11 mars 1650; MC/ET/XXIII/287
      cession; Girard, Pierre; Laroche (de), Guillaume
    - Procuration. FOCQUET, Edouard. CUVILLIER, Charles., 12 mars 1650; MC/ET/XXIII/287
      procuration; Focquet, Edouard; Cuvillier, Charles
    - Constitution reconnue. BAUSSAN, Michel. FERRAND., 12 mars 1650; MC/ET/XXIII/287
      Baussan, Michel; Ferrand,
    - Contre-lettre. THIBAULT, Jérôme. FOCQUET, Edouard., 12 mars 1650; MC/ET/XXIII/287
      convention; renonciation; Thibault, Jérôme; Focquet, Edouard
    - Quittance. RULLAND, Etienne. AUDEBOUT, Jean., 13 mars 1650; MC/ET/XXIII/287
      quittance; Rulland, Etienne; Audebout, Jean
    - Bail. PASDELOUP, Françoise. VENDOSME, Louis., 14 mars 1650; MC/ET/XXIII/287
      bail; Pasdeloup, Françoise; Vendosme, Louis
    - Ratification. BERARD (de), Louis., 16 mars 1650; MC/ET/XXIII/287
      ratification; Berard, Louis de
    - Décharge. GIRARD, Pierre. HILLERIN (d'), Pierre., 19 mars 1650; MC/ET/XXIII/287
      décharge; Girard, Pierre; Hillerin, Pierre d'
    - Obligation. LUCE (de), Hélène. VILLEROY (de), Pierre., 22 mars 1650; MC/ET/XXIII/287
      obligation; Luce (de), Hélène; Villeroy (de), Pierre
    - Traité d'office, juge et lieutenant général, sénéchaussée et siège présidial de La Flèche. MORE (de), René. LEROYER, Jérôme., 22 mars 1650; MC/ET/XXIII/287
      traité d'office; More (de), René; Leroyer, Jérôme
    - Ratification. LECHARRON, Françoise., 23 mars 1650; MC/ET/XXIII/287
      ratification; Lecharron, Françoise
    - Obligé. TEXIER, Angélique. TEXIER, Jean., 24 mars 1650; MC/ET/XXIII/287
      obligation; Texier, Angélique; Texier, Jean
    - Quittance. CHAUVAU, Hardouin. HUAULT, Nicolas., 26 mars 1650; MC/ET/XXIII/287
      quittance; Chauvau, Hardouin; Huault, Nicolas
    - Transport. PARRADES (de), Philippe. BENARD, René., 28 mars 1650; MC/ET/XXIII/287
      cession; Parrades (de), Philippe; Benard, René
    - Obligation. CHASTEIGNER, Edmond. ROUSSEAU, Louis., 29 mars 1650; MC/ET/XXIII/287
      obligation; Chasteigner, Edmond; Rousseau, Louis
    - Bail. DUFRESNE, Guillaume. DEREAUX, Gabriel., 29 mars 1650; MC/ET/XXIII/287
      bail; Dufresne, Guillaume; Dereaux, Gabriel
    - Contre-lettre. PRIEUR, François. PRIEUR, Jacques., 2 avril 1650; MC/ET/XXIII/287
      convention; renonciation; Prieur, François; Prieur, Jacques
    - Transport. BONNOT, Philippe. MODANE (de), Pierre., 2 avril 1650; MC/ET/XXIII/287
      cession; Bonnot, Philippe; Modane (de), Pierre
    - Titre nouvel. PRIEUR, Jacques. SCOURJON, Guillaume., 2 avril 1650; MC/ET/XXIII/287
      titre nouvel; Prieur, Jacques; Scourjon, Guillaume
    - Également. MOROT, Marguerite. FERRAND, Michel., 2 avril 1650; MC/ET/XXIII/287
      Morot, Marguerite; Ferrand, Michel
    - Décharge. LEVACHER, Charles. MANDET, Gilles., 2 avril 1650; MC/ET/XXIII/287
      décharge; Levacher, Charles; Mandet, Gilles
    - Bail. Gynes (de), Claude. DECAUTELS, François., 4 avril 1650; MC/ET/XXIII/287
      bail; Gynes, Claude de; Decautels, François
    - Obligation. LEFEBVRE, Bernard. TOUZE, Pierre., 5 avril 1650; MC/ET/XXIII/287
      obligation; Lefebvre, Bernard; Touze, Pierre
    - Convention. REGNAULT, Jean. QUELAIN, Michel., 5 avril 1650; MC/ET/XXIII/287
      convention; Regnault, Jean; Quelain, Michel
    - Quittance. LAMBERT, Etiennette. BLOSSEAU, Côme., 5 avril 1650; MC/ET/XXIII/287
      quittance; Lambert, Etiennette; Blosseau, Côme
    - Quittance. CHEVALIER, Nicolas. TESTARD (de), Charlotte., 5 avril 1650; MC/ET/XXIII/287
      quittance; Chevalier, Nicolas; Testard (de), Charlotte
    - Protestation. CHENNEVIERE, Liénard., 5 avril 1650; MC/ET/XXIII/287
      protêt; Chenneviere, Liénard
    - Obligation. THIEBLEMONT, Jean. AUBERT, Claude., 6 avril 1650; MC/ET/XXIII/287
      obligation; Thieblemont, Jean; Aubert, Claude
    - Transaction. FOUCAULT, Louis. MALIER, Jacques., 6 avril 1650; MC/ET/XXIII/287
      accord; Foucault, Louis; Malier, Jacques
    - Rétrocession. FAUCHEUX, Edmond. LEMACON, Pierre., 7 avril 1650; MC/ET/XXIII/287
      cession; Faucheux, Edmond; Lemacon, Pierre
    - Apprentissage, marchand mercier grossier joaillier. BRIDERON, Charles. GIRARD, Pierre., 7 avril 1650; MC/ET/XXIII/287
      contrat d'apprentissage; Brideron, Charles; Girard, Pierre
    - Constitution. SALOMON, Nicolas. DUJARDIN, Madeleine. ROUSSEAU, Louis., 7 avril 1650; MC/ET/XXIII/287
      constitution de rente; Salomon, Nicolas; Dujardin, Madeleine; Rousseau, Louis
    - Indemnité. SALOMON, Nicolas. DUJARDIN, Madeleine., 7 avril 1650; MC/ET/XXIII/287
      indemnité; Salomon, Nicolas; Dujardin, Madeleine
    - Vente. HARLINGUE (d'), Laurent. GAUDREAU, Pierre., 8 avril 1650; MC/ET/XXIII/287
      acte de vente; Gaudreau, Pierre; Harlingue, Laurent d'
    - Indemnité. DUVAL, Martial. HARLINGUE (d'), Laurent., 8 avril 1650; MC/ET/XXIII/287
      indemnité; Duval, Martial; Harlingue, Laurent d'
    - Reconnaissance. DEBURE, Michèle. HAMON, Pierre., 8 avril 1650; MC/ET/XXIII/287
      reconnaissance; Debure, Michèle; Hamon, Pierre
    - Obligation. MALMERT, Paul. GODIN, Alexandre. LENORE, Antoine., 9 avril 1650; MC/ET/XXIII/287
      obligation; Malmert, Paul; Godin, Alexandre; Lenore, Antoine
    - Obligation. DUBUISSON, Pierre. DUBUISSON, Mathurin., 9 avril 1650; MC/ET/XXIII/287
      obligation; Dubuisson, Pierre; Dubuisson, Mathurin
    - Quittance. BERAULT, Jacques. MORE (de), René., 11 avril 1650; MC/ET/XXIII/287
      quittance; Berault, Jacques; More (de), René
    - Bail. VERJUS, Antoine. DUPUIS, Charles., 11 avril 1650; MC/ET/XXIII/287
      bail; Verjus, Antoine; Dupuis, Charles
    - Bail. THIBAULT, Jérôme. AMELLON, Pierre., 11 avril 1650; MC/ET/XXIII/287
      bail; Thibault, Jérôme; Amellon, Pierre
    - Obligation. TOURPIN, Charles. DUFRESNE, Guillaume., 12 avril 1650; MC/ET/XXIII/287
      obligation; Tourpin, Charles; Dufresne, Guillaume
    - Quittance. BLOUIN, Elie. SERMAIGNAC, Antoine., 13 avril 1650; MC/ET/XXIII/287
      quittance; Blouin, Elie; Sermaignac, Antoine
    - Transport. BARBES, Michel. PAILLOT, Nicolas., 13 avril 1650; MC/ET/XXIII/287
      cession; Barbes, Michel; Paillot, Nicolas
    - Transaction. LEROUX, Rémi. SERMAIGNAC (de), Robert., 13 avril 1650; MC/ET/XXIII/287
      accord; Leroux, Rémi; Sermaignac (de), Robert
    - Rétrocession. MARPON, Richard. BARBES, Michel., 13 avril 1650; MC/ET/XXIII/287
      cession; Marpon, Richard; Barbes, Michel
    - Donation. CAMPDOMER (de), Jérémie. CAMPDOMER (de), Daniel., 13 avril 1650; MC/ET/XXIII/287
      donation; Campdomer, Jérémie de; Campdomer, Daniel de
    - Quittance. GAZINION, Denis. NEPVEU, Guillin., 13 avril 1650; MC/ET/XXIII/287
      quittance; Gazinion, Denis; Nepveu, Guillin
    - Partage. LEJEUNE, Charles. LEJEUNE, Jacques. AUBERT, Claude., 14 avril 1650; MC/ET/XXIII/287
      partage; Lejeune, Charles; Lejeune, Jacques; Aubert, Claude
    - Bail. MARLE (de), Léonne. POULLAIN, Robert., 15 avril 1650; MC/ET/XXIII/287
      bail; Marle (de), Léonne; Poullain, Robert
    - Partage. LAMOTTE (de), Madeleine. NYAU (de), François., 20 avril 1650; MC/ET/XXIII/287
      partage; Lamotte (de), Madeleine; Nyau (de), François
    - Bref état. NYAU (de), François., 20 avril 1650; MC/ET/XXIII/287
      Nyau (de), François
    - Bail. LEVESQUE, Guillaume. LEMESNAGER, Michel., 20 avril 1650; MC/ET/XXIII/287
      bail; Levesque, Guillaume; Lemesnager, Michel
    - Échange. FREMIN, Guillaume. DUFRESNE, Guillaume., 21 avril 1650; MC/ET/XXIII/287
      échange; Fremin, Guillaume; Dufresne, Guillaume
    - Transport. DUFRESNE, Guillaume. LEROY, Farre., 21 avril 1650; MC/ET/XXIII/287
      cession; Dufresne, Guillaume; Leroy, Farre
    - Société, marchands. LECAMUS, Etienne. CAMDOMERC (de), Jérémie., 23 avril 1650; MC/ET/XXIII/287
      acte de société; Lecamus, Etienne; Camdomerc, Jérémie de
    - Obligation. CAMDOMERC (de), Daniel. CAMDOMERC (de), Jérémie. CADET, Philémon., 23 avril 1650; MC/ET/XXIII/287
      obligation; Camdomerc, Daniel de; Camdomerc, Jérémie de; Cadet, Philémon
    - Constitution. LESCUYER, Guillaume. MARTROT, Isabelle., 25 avril 1650; MC/ET/XXIII/287
      constitution de rente; Lescuyer, Guillaume; Martrot, Isabelle
    - Quittance. DELANOUE, Robert. LANGLOIS, Gilles., 26 avril 1650; MC/ET/XXIII/287
      quittance; Delanoue, Robert; Langlois, Gilles
    - Compte. LAMOTTE (de), Madeleine. NYAU (de), François., 28 avril 1650; MC/ET/XXIII/287
      compte; Lamotte (de), Madeleine; Nyau (de), François
    - Constitution. GISLAIN (de), Jean. LEFEBVRE, Jean-Baptiste., 29 avril 1650; MC/ET/XXIII/287
      constitution de rente; Gislain, Jean de; Lefebvre, Jean-Baptiste
    - Obligation. PREVOST, Michel. MENANT, Urbain., 30 avril 1650; MC/ET/XXIII/287
      obligation; Prevost, Michel; Menant, Urbain
    - Transport. MALCUIT, Marie. BRASSEUR, Antoine., 2 mai 1650; MC/ET/XXIII/287
      cession; Malcuit, Marie; Brasseur, Antoine
    - Marché, maçonnerie. RONDEAU, Brice. NYAU (de), François., 2 mai 1650; MC/ET/XXIII/287
      marché; Rondeau, Brice; Nyau (de), François
    - Constitution. ROUSSEL, Jacques. VOYSIN, Claude., 4 mai 1650; MC/ET/XXIII/287
      constitution de rente; Roussel, Jacques; Voysin, Claude
    - Transaction. LEFEBVRE, Michel. JOUGUET, Jérôme. JOUGUET, Charles., 7 mai 1650; MC/ET/XXIII/287
      accord; Lefebvre, Michel; Jouguet, Jérôme; Jouguet, Charles
    - Bail. GUIGNARD, Gabrielle. LEBRETON, Louis., 8 mai 1650; MC/ET/XXIII/287
      bail; Guignard, Gabrielle; Lebreton, Louis
    - Transport. CORNUEL, Guillaume. DESCOMBETTES, Germain., 9 mai 1650; MC/ET/XXIII/287
      cession; Cornuel, Guillaume; Descombettes, Germain
    - Bail. BERAULT, Marie. RENOUART, Simon., 9 mai 1650; MC/ET/XXIII/287
      bail; Berault, Marie; Renouart, Simon
    - Ratification. FOUQUET, Antoine, seigneur de Croissy., 10 mai 1650; MC/ET/XXIII/287
      ratification; Fouquet, Antoine
    - Transport. LETESSIER, Jean. CHERONNIET, Jacques., 11 mai 1650; MC/ET/XXIII/287
      cession; Letessier, Jean; Cheronniet, Jacques
    - Apprentissage, maître boulanger. AFFICHARD, Julien. PAYS, Nicolas., 11 mai 1650; MC/ET/XXIII/287
      contrat d'apprentissage; Affichard, Julien; Pays, Nicolas
    - Contre-lettre. PUCELLE, Claude. HOUSSET., 12 mai 1650; MC/ET/XXIII/287
      convention; renonciation; Pucelle, Claude; Housset (M.)
    - Apprentissage, maître barbier chirurgien. MUSNIER, Guillaume. FOURIER, Claude., 12 mai 1650; MC/ET/XXIII/287
      contrat d'apprentissage; Musnier, Guillaume; Fourier, Claude
    - Abandonnement. POULEAU, Marie. ROUSSE, Pierre., 12 mai 1650; MC/ET/XXIII/287
      cession; Pouleau, Marie; Rousse, Pierre
    - Obligation. CAGNET, Gabriel. BRASSEUR, Antoine., 13 mai 1650; MC/ET/XXIII/287
      obligation; Cagnet, Gabriel; Brasseur, Antoine
    - Sommation. GARNIER, Françoise., 16 mai 1650; MC/ET/XXIII/287
      Garnier, Françoise
    - Sommation et offre. GARNIER, Françoise., 17 mai 1650; MC/ET/XXIII/287
    - Obligation. HELYE, Jeanne. LEROUX, Jean., 18 mai 1650; MC/ET/XXIII/287
      obligation; Helye, Jeanne; Leroux, Jean
    - Obligation. SAINT-SIMON (de), Louis. JOUVENOT, Samuel., 19 mai 1650; MC/ET/XXIII/287
      obligation; Saint-Simon (de), Louis; Jouvenot, Samuel
    - Testament. HOTMAN, Anne., 19 mai 1650; MC/ET/XXIII/287
      testament; Hotman, Anne
    - Constitution. BONTEMPS (de), Martin. LEFEBVRE, Jean-Baptiste., 21 mai 1650; MC/ET/XXIII/287
      constitution de rente; Bontemps, Martin de; Lefebvre, Jean-Baptiste
    - Transport. CHOISEUL (de), Claude. DUFOUR, Achille., 22 mai 1650; MC/ET/XXIII/287
      cession; Choiseul, Claude de; Dufour, Achille
    - Transport. CHOISEUL (de), Claude. LECLERC, Charles., 22 mai 1650; MC/ET/XXIII/287
      cession; Leclerc, Charles; Choiseul, Claude de
    - Transport. SERMENTON, Pierre. CATILLON, Jean., 25 mai 1650; MC/ET/XXIII/287
      cession; Sermenton, Pierre; Catillon, Jean
    - Quittance. REZE, Sébastienne. FRESNAY, Marie., 28 mai 1650; MC/ET/XXIII/287
      quittance; Reze, Sébastienne; Fresnay, Marie
    - Bail. FOURION (de), Anne. PETIT, Jean., 28 mai 1650; MC/ET/XXIII/287
      bail; Fourion, Anne de; Petit, Jean
    - Bail à rente. FLORETTE (de), Renée. DELEZEMANT, Richard., 29 mai 1650; MC/ET/XXIII/287
      bail; Delezemant, Richard; Florette, Renée de
    - Désistement. LEFEBVRE, Jean-Baptiste. BONTEMPS (de), Martin., 31 mai 1650; MC/ET/XXIII/287
      renonciation; Lefebvre, Jean-Baptiste; Bontemps, Martin de
    - Compte. DEPOULLY, Nicolas. DEPOULLY, Etienne., 31 mai 1650; MC/ET/XXIII/287
      compte; Depoully, Nicolas; Depoully, Etienne
    - Cautionnement. LEJUGE, Marie. GRAINDORGE, Robert., 1er juin 1650; MC/ET/XXIII/287
      cautionnement; Lejuge, Marie; Graindorge, Robert de
    - Transaction. ESTIENNE, Michel. MANTELET, Denis., 2 juin 1650; MC/ET/XXIII/287
      accord; Estienne, Michel; Mantelet, Denis
    - Quittance. BETHUNE (de), Maximilien-François, duc de Sully. LAMET (de), Antoine., 4 juin 1650; MC/ET/XXIII/287
      quittance; Bethune, Maximilien-François de; Lamet, Antoine de
    - Transaction. LECLERC, Denis. MONTAUBAN, François., 4 juin 1650; MC/ET/XXIII/287
      accord; Leclerc, Denis; Montauban, François
    - Quittance. HAULTEFORT (d'), Marie. LAMET (de), Antoine., 4 juin 1650; MC/ET/XXIII/287
      quittance; Haultefort, Marie d'; Lamet, Antoine de
    - Transaction. GRIMAULT, René. COUHE LUZIGNAN (de), Renée., 10 juin 1650; MC/ET/XXIII/287
      accord; Grimault, René; Couhe Luzignan, Renée de